臺灣臺南地方法院刑事判決　　　　　　　　　　　　九十二年度易字第一一二四號
　　公　訴　人　臺灣臺南地方法院檢察署檢察官
　　被　　　告　乙○○
右列被告因竊盜案件，經檢察官提起公訴（九十二年度營偵字第一００００號），本
院判決如左：
    主  文
乙○○竊盜，累犯，處有期徒刑捌月。
    事  實
一、乙○○有多次竊盜前料，且前因犯竊盜案件，經本院以九十年度易字第二五０四
    號判處有期徒刑四月確定，並於刑之執行完畢後強制工作一年，強制工作以保護
    管束代之，甫於民國九十二年四月三十日（起訴書誤載為二十九日）執行有期徒
    刑完畢，強制工作部分仍在保護管束期間，猶不知悔改，竟意圖為自己不法之所
    有，於九十二年七月二十六日上午五時左右，在臺南縣新營市○○街十一號前，
    趁甲○○○與友人聊天之際，徒手竊取甲○○○所有，置放於躺椅上之水藍色布
    質腰圍皮包（內裝有新臺幣五萬七千零十四元），得手後，乙○○將之抱在胸前
    離去，適為甲○○○發現並大喊「賊仔」（台語），乙○○乃立即逃逸，然在新
    營市○○路二號前跌倒，便將所竊取之布質腰圍皮包丟在路旁，圖以撇清責任，
    而為前往圍補之陳志堅及其他路人當場逮獲。
二、案經臺南縣警察局新營分局報請臺灣臺南地方法院檢察署檢察官偵查起訴。
    理  由
一、訊據被告乙○○矢口否認有何竊盜犯行，辯稱：伊聽到甲○○○喊抓賊，就好心
    跑去追小偷，因此被誤認云云。惟查，目擊證人甲○○○於本院證稱：當天我將
    圍裙皮包放在椅子上，就去和別人在談話，後來對面有人跟我說皮包被拿走了，
    我看到小偷把皮包抱在胸前，我伸手要去抓但沒抓到，就大喊「賊仔」，很多人
    就圍過來幫忙抓小偷。我有看清楚那個小偷，就是在法庭上的被告等語，且證人
    即逮獲被告之陳志堅於偵訊中亦證述：我當時正在下貨，看到一位男子往我的方
    向跑來，後面有一群人大喊「小偷，把他捉起來」，我見狀就攔住他，逃跑之人
    就是被告等語相符，參以證人甲○○○、陳志堅與被告素不相識，亦無怨隙，自
    無理由構陷被告，且證人甲○○○及陳志堅所述互核相符，應足採信。準此，被
    告行竊之經過，既經目擊證人甲○○○證述綦詳，被告逃逸及遭逮獲之過程，又
    經證人陳志堅供證在卷，另參諸被告遭逮獲時，證人甲○○○失竊之皮包，亦在
    被告身旁拾獲等情，復有現場照片、扣押書、贓物認領保管單附卷可稽，足認被
    告所犯本件竊盜犯行，事證明確。至於被告辯稱：當時係好心幫忙抓賊，看到有
    人從旁邊跑過去，乃自後參與追捕云云，然經證人甲○○○及陳志堅證稱：當初
    被告在跑時，被告前面沒有人在跑等語，足見被告辯稱其跟在小偷後方追捕云云
    ，無非係事後飾責之詞，不足採信。又被告辯稱並無錄影機錄到其行竊，並要求
    鑑定布質皮包上是否留有其指紋云云，然被告並未具體指出案發現場何處有裝設
    錄影設備，亦未提出具體事證以供本院調查，僅空言指摘其竊行未經攝錄而否認
    犯行，要無可採。又前開布質皮包上之指紋，於案發當時既未採樣留存，現早已
    與使用者之指紋相混而無法辨識，況本院審理時，距案發已相隔五個月之久，指
    紋痕跡亦無法在常溫下留存如此長久之時間，且本院審酌證人甲○○○及陳志堅
    之證詞，認本件事證明確，無另為指紋鑑定之必要，附此敘明。
二、查被告徒手竊取他人之財物，核其所為，係犯刑法第三百二十條第一項之竊盜罪
    。被告前因犯竊盜案件，經本院以九十年度易字第二五０四號判處有期徒刑四月
    確定，並於刑之執行完畢後強制工作一年，強制工作以保護管束代之，甫於九十
    二年四月三十日執行有期徒刑完畢（強制工作部分仍在保護管束期間），其於有
    期徒刑執行完畢後，五年以內再犯本件有期徒刑以上之罪，為累犯，應依刑法第
    四十七條規定，加重其刑。爰審酌被告有如附表所示之多次竊盜前科，經執行完
    畢後，仍不思悔改，猶俟機竊取他人財物，雖所竊取之金額非鉅，然被告事後竟
    前去被害人甲○○○住處，要求甲○○○為有利之供述（此業據甲○○○於本院
    供明在卷），且被告犯後矢口否認犯行，態度不佳等一切情狀，量處如主文所示
    之刑，以示懲儆。至公訴人雖具體求處有期徒刑十月，然本院斟酌被告竊取之金
    額，尚非甚鉅，認以量處如主文所示之刑為適當，附此敘明。
據上論斷，應依刑事訴訟法第二百九十九條第一項前段，刑法第三百二十條第一項、
第四十七條，罰金罰鍰提高標準條例第一條前段，判決如主文。
本案經檢察官丙○○到庭執行職務。
中      華      民      國      九十三    年      一      月      六    日
                                  臺灣臺南地方法院刑事第九庭
                                      審判長法  官  鄭  文  祺
                                            法  官  蔡  奇  秀
                                            法  官  林  中  如
右正本證明與原本無異。
如不服本判決，應於判決送達後十日內向本院提出上訴狀（應附繕本）。
中      華      民      國      九十三    年      一      月      七    日
                書記官  馬  愛  君
附錄本案論罪科刑法條全文：
刑法第三百二十條第一項：
意圖為自己或第三人不法之所有，而竊取他人之動產者，為竊盜罪，處五年以下有期
徒刑、拘役或五百元以下罰金。
附表：被告所犯竊盜前科
┌──┬─────────────────────┬──────────┐
│編號│              判決案號                    │      判決結果      │
├──┼─────────────────────┼──────────┤
│一  │本院七十八年度易字第二四八號              │  有期徒刑一年二月  │
├──┼─────────────────────┼──────────┤
│二  │臺灣高雄地方法院八十五年度易字第六九三四號│  有期徒刑七月      │
├──┼─────────────────────┼──────────┤
│三  │臺灣嘉義地方法院八十六年度易字第一一０一號│  有期徒刑十月      │
├──┼─────────────────────┼──────────┤
│四  │臺灣臺中地方法院八十九年度易字第二六六一號│  拘役五十九日      │
├──┼─────────────────────┼──────────┤
│五  │本院九十年度易字第二五０四號              │  有期徒刑四月      │
└──┴─────────────────────┴──────────┘
